【裁判字號】    97,家聲,338
【裁判日期】    971121
【裁判案由】    遺產管理人管理費用
【裁判全文】
臺灣臺南地方法院家事裁定            97年度家聲字第338號
聲  請  人  財政部國有財產局臺灣南區辦事處臺南分處
法定代理人  甲○○
上聲請人聲請酌定遺產管理人報酬事件，本院裁定如下：
    主      文
聲請人財政部國有財產局臺灣南區辦事處臺南分處得請求代為管
理被繼承人乙○○遺產之報酬合計為新臺幣壹拾萬玖仟壹佰零
元。
聲請程序費用由被繼承人乙○○之遺產負擔。
    理      由
一、本件聲請意旨略以：聲請人經鈞院96年度財管字第77號暨96
    年度家抗字第79號家事裁定選任為被繼承人乙○○遺產管理
    人確定，聲請人即盡遺產管理人之職責，依民法第1179條之
    規定搜尋其遺產，得知其遺有坐落於台南縣六甲鄉○○段64
    之2地號、岩碑段6、9、10、11、13地號、甲南段405、406
    、407地號等9筆土地及甲南段32建號建物，其中岩碑段6、9
    、10、11、13地號、甲南段405、406、407地號等9筆土地及
    甲南段32建號建物經債權人台南縣六甲鄉農會聲請鈞院民事
    執行處97年度執字第50630號拍賣抵押物強制執行事件查封
    拍賣。本遺產管理案件，被繼承人雖遺有土地及建物，惟其
    遺產中並無現金，致聲請人之管理報酬無從獲償，現其債權
    人已聲請鈞院民事執行處拍賣被繼承人遺產，聲請人就管理
    職務之報酬依法得以參與分配，確有請求裁定遺產管理人報
    酬之實益及必要。依民法第1183條規定，遺產管理人得請求
    報酬，其數額由親屬會議按其勞力及其與被繼承人之關係酌
    定之。惟被繼承人並無親屬會議可資酌定報酬數額，茲依財
    政部訂頒「代管無人承認繼承遺產作業要點」第14點第(3)款
    規定，管理報酬，應依民法第1183條規定，聲請法院酌定，
    並請優先分配，其請求標準，不得低於孳息收入部分10分之
    3及遺產現值100分之1。經查被繼承人遺產總計新台幣13,91
    0,280元。其上揭土地及建物之總值係依據鈞院民事執行處
    97年度執字第50630號拍賣抵押物強制執行事件不動產鑑價
    成果及97年度土地公告現值；因而，管理報酬按遺產價值10
    0分之1計為新台幣139,103元。
二、經查：聲請人主張之上開事實，業據其提出遺產管理人報酬
    計算表、本院民事執行處97年10月21日97年度執簡字第5063
    0號通知所附不動產估價報告書影本為證，復經本院依職權
    調取上開卷宗核閱無誤，堪認為實在，則被繼承人之遺產合
    計13,910,280元，聲請人依100分之1之數額請求139,103元
    之報酬，核屬相當，於法尚無不合，應予准許。
三、依非訟事件法第157條，裁定如主文。
中    華    民    國    97    年    11    月    21    日
                  家事法庭  法  官  林富郎
以上正本證明與原本無異。
如不服本裁定應於送達後10日內向本院提出抗告狀（附具繕本）
，並應繳納抗告費新台幣1000元。
中    華    民    國    97    年    11    月    21    日
                            書記官  劉毓如


司法院資訊處製作；財團法人民間司法改革基金會備份。
